臺灣基隆地方法院刑事判決　　　　　　　　　　　　　　九十三年度易字第一二號
　　公　訴　人　臺灣基隆地方法院檢察署檢察官
　　被　　　告　乙○○　男　四.
　　　　　　　　甲○○　男　四.
右列被告因違反著作權法等案件，經檢察官提起公訴（九十二年度偵字第三０八五號
）暨移送併辦（臺灣基隆地方法院檢察署九十二年度偵字第三二四一、三八六一、四
一三三號、臺灣板橋地方法院檢察署九十三年度偵字第七七０八號），本院判決如左
：
    主      文
乙○○共同以輸入未經著作財產權人授權重製之重製物之方法侵害他人之著作權，處
有期徒刑參月，如易科罰金，以參佰元折算壹日。扣案如附表二編號一至二十二所示
之盜版光碟壹萬伍仟參佰玖拾玖片，均沒收。
甲○○共同以輸入未經著作財產權人授權重製之重製物之方法侵害他人之著作權，處
有期徒刑伍月，如易科罰金，以參佰元折算壹日。扣案如附表二編號一至二十二所示
之盜版光碟壹萬伍仟參佰玖拾玖片，均沒收。
    事      實
一、緣「富達百貨有限公司（下稱「富達公司」）」係以攬貨運送為業；又乙○○、
    甲○○二人，或為富達公司之登記負責人，或為富達公司之實際負責人，而就富
    達公司攬貨運送之業務均有所參與；又如附表一所示之名稱及圖樣，分別係如附
    表一所示之商標專用權人向主管機關經濟部中央標準局（現改制為經濟部智慧財
    產局）申請註冊，且均經前開主管機關核准，而指定使用於如附表一所示之各類
    商品，且其專用權期間亦均未到期（詳如附表一所示），任何人未經前揭商標專
    用權人之同意或授權，不得於同一商品或類似商品，使用相同或近似於此等之註
    冊商標；如附表二編號一至六、九、十、十三所示之遊戲光碟內容，則分別係如
    附表二編號一至六、九、十、十三所示之著作權人，於我國加入世界貿易組織之
    後，在日本國著作完成，依世界貿易組織協定（ＴＲＩＰＳ第三條）及著作權法
    第四條第一項第二款之規定，應受我國著作權法保護，任何人未經如附表二編號
    一至六、九、十、十三所示著作權人即新力公司、南歌公司、史克威爾．艾尼克
    斯公司、可樂美公司之同意或授權，不得擅自重製、散布，亦不得輸入未經著作
    財產權人授權重製之重製物。乃乙○○、甲○○明知如附表二編號一至六、九、
    十、十三所示之遊戲光碟，均係未徵得如附表二編號一至六、九、十、十三所示
    著作權人之同意或授權，而以擅自重製之方式，侵害他人著作權之盜版光碟（未
    經著作權人授權之重製物）；且復明知附表二編號一至二十二所示之遊戲光碟，
    均係未得如附表一所示商標專用權人之同意或授權，或在外包裝上標示有上開註
    冊商標，或係透過電視遊樂器之執行，而得以在電視畫面顯現上開註冊商標，詳
    如附表二所示，均為侵害他人商標專用權之物，仍基於意圖販賣之犯意聯絡，趁
    「富達公司」攬貨進口之機會，於民國九十二年七月八日，委託不知情之寶順興
    國際運通有限公司以「ＢＬＵＥ　ＰＥＡＫ」輪船第Ｐ０一五四Ｓ航次，運送內
    載如附表二編號一至二十二所示之仿冒遊戲光碟一五三九九片（其中四五八０片
    同時侵害商標專用權及著作財產權，詳如附表二編號一至六、九、十、十三部分
    所示；其餘一０八一九片，則僅單純侵害商標專用權而已）之四十尺貨櫃（櫃號
    ＵＸＸＵ0000000）乙只，進入臺灣地區，運抵基隆港後卸放於基隆市尚
    志貨櫃場，再委由不知情之吉順報關行於九十二年七月九日，向財政部基隆關稅
    局代為報關（報關單號碼ＡＡ／九二／三四六二／二０三三），以此方式共同輸
    入前揭盜版遊戲光碟。嗣於九十二年七月十一日，為海關開櫃檢查時當場查獲，
    並扣得前揭仿冒遊戲光碟一五三九九片。
二、案經被害人新力公司、南歌公司、史克威爾．艾尼克斯公司、可樂美公司告訴暨
    內政部警政署保安警察第三總隊第一大隊報請臺灣基隆地方法院檢察署檢察官偵
    查起訴暨移送併辦。
    理      由
一、本院認定事實所憑之證據：
    訊之被告乙○○、甲○○固不否認渠等或為富達公司之登記負責人，或為富達公
    司之實際負責人，且就富達公司本次攬貨運送業務均係有所參與；亦不否認夾藏
    有前揭盜版光碟一五三九九片之四十尺貨櫃乙只，乃渠等委由案外人寶順興國際
    運通有限公司運輸進口等事實，惟矢口否認有何前揭犯行，一致辯稱：上開四十
    尺貨櫃內夾藏之盜版光碟一五三九九片，均係誤裝，而非渠等夾藏運輸進入臺灣
    地區云云。經查：
  (一)附表一所示之名稱及圖樣，均經如附表一所示商標專用權人分別向經濟部中央標
    準局（現改制為經濟部智慧財產局）申請註冊，且均經核准而取得指定使用於如
    附表一所示之各類商品，又其專用權期限迄未到期等情，有各該經濟部中央標準
    局商標註冊證及本院網路異動查詢結果在卷可憑；至附表二編號一至六、九、十
    、十三所示之遊戲光碟內容，則係如附表二編號一至六、九、十、十三所示之著
    作權人，於我國加入世界貿易組織之後，在日本國著作完成，此亦有如附表二編
    號一至六、九、十、十三所示電腦遊戲之電腦程式製作發行資料（九十二年度偵
    字第三二四一號偵查卷宗第十三頁、九十二年度偵字第三０八五號偵查卷宗第九
    八至一００頁、第一０二至一０五頁、第一一二至一一五頁）在卷可考。是如附
    表一所示之名稱及圖樣；如附表二編號一至六、九、十、十三所示之遊戲程式著
    作，或為他人之商標專用權，或為他人之著作財產權，依商標法、世界貿易組織
    協定（ＴＲＩＰＳ第三條）及著作權法第四條第一項第二款之規定，均受我國法
    律保護。
  (二)扣案如附表二編號一至二十二所示之遊戲光碟一五三九九片，雖或在外包裝上標
    示有如附表一所示之註冊商標；或透過電視遊樂器執行時，得以在電視畫面顯現
    如附表一所示之註冊商標；或經播放執行之結果，足以顯現如附表二編號一至六
    、九、十、十三所示著作權人之遊戲程式著作，然查，前揭光碟或因無包裝外殼
    ，且未附操作手冊；或光碟讀取面無防偽辨識標示；或光碟內環編碼與真品不符
    ；或品質粗糙，印刷內容亦與真品不符，而均屬仿冒他人商標名稱及圖樣之仿冒
    光碟，此亦迭據告訴代理人指述綦詳外，並有臺灣國際專利法律事務所出具之鑑
    定報告書正本乙紙（九十二年度偵字第三二四一號偵查卷宗第二三頁）及翻拍照
    片五十二幀（九十二年度偵字第三二四一號偵查卷宗第十五至二二頁、九十二年
    度偵字第三０八五號偵查卷宗第八二至九七頁、本院審判卷第五一至五三頁）在
    卷可佐。是扣案如附表一編號一至二十二所示之遊戲光碟一五三九九片，或屬侵
    害他人商標專用權之盜版光碟，或屬侵害他人著作財產權之盜版光碟，自屬堪可
    認定。
  (三)本件經查扣在案之盜版光碟一五三九九片，均係於九十二年七月八日，以富達公
    司名義，利用櫃號ＵＸＸＵ0000000之四十尺貨櫃乙只夾藏進入臺灣地區
    ；又富達公司係以攬貨為業，除本件之扣案盜版光碟一五三九九片以外，上開貨
    櫃所裝載進口者，均係富達公司所承攬託運之貨物；再者，被告乙○○為富達公
    司之登記負責人、被告甲○○則為富達公司之實際負責人，其二人均曾參與本次
    攬貨託運之相關事宜等情節，均據被告二人坦承在卷，並經證人何定洽（吉順報
    關行之負責人）、丙○○（寶順興國際運通有限公司）、丁○○（寶順興國際運
    通有限公司）證述明確，且有進口報單（九十二年度偵字第三０八五號偵查卷宗
    第三０至三四頁）、發票暨裝箱明細（九十二年度偵字第三０八五號偵查卷宗第
    二一、二二頁）及富達公司查詢資料（九十二年度偵字第三０八五號偵查卷宗第
    五頁、第二九頁）在卷可佐。茲本案被告雖均一致辯稱：渠等並非扣案盜版光碟
    之實際所有人（實際貨主）；本件純係誤裝云云，然本院按攬貨公司（本案之富
    達公司）承攬貨物後，其裝櫃方式不外下列二種：(1)攬貨公司自行裝（封）櫃；
    (2)攬貨公司委託貨櫃場代為裝（封）櫃。攬貨公司自行裝（封）櫃者，乃攬貨公
    司親自前往託運客戶處，將擬託運之所有貨物載往攬貨公司之「貨物集散地」，
    由攬貨公司自行將客戶託運貨物裝（封）櫃後，再將貨櫃載至貨櫃場或港口碼頭
    交由船公司負責運送；至攬貨公司委託貨櫃場代為裝（封）櫃者，攬貨公司則係
    將其客戶擬託運之所有貨物直接載往「貨櫃場」，再委託貨櫃場人員（簡稱「櫃
    場人員」）依攬貨公司提出之配櫃清單（裝櫃清單）配櫃（裝、封櫃），俟配櫃
    完畢，再由櫃場人員將貨櫃載至港口碼頭交由船公司負責運送。此乃攬貨公司攬
    貨裝櫃行之有年之海運實務，且為本院職務上所已知之事。茲本案攬貨流程所採
    取之方式，倘係如(1)所述之「攬貨公司自行裝（封）櫃」者，則因「貨物集散地
    」屬此家攬貨公司自己所有，載運至「貨物集散地」等待裝櫃上船之貨物，亦均
    係此家攬貨公司在與客戶確認無訛後，自己載返前揭集散地並自行裝櫃，是貨物
    在裝（封）櫃之初，幾乎已經完全排除誤裝之可能，遑論在貨物運抵目的地之後
    ，竟然查無實際領受貨物之人！準此，設本案富達公司攬貨裝櫃之流程，係如前
    揭(1)之所述，則本案以富達公司名義，利用櫃號ＵＸＸＵ0000000之四十
    尺貨櫃乙只，夾藏進入臺灣地區之本件扣案盜版光碟，必係被告趁機（趁自己承
    攬客戶貨物，為客戶裝櫃之機會）順勢夾藏裝載進入本件貨櫃無疑！茲有疑問者
    ，乃本案攬貨流程所採取之方式，倘係如(2)所述之「攬貨公司委託貨櫃場代為裝
    （封）櫃」者，則因貨物之配櫃（裝封櫃）均係由被告以外之櫃場人員負責，則
    本案被告辯解之「誤裝」情節，有無存在可能？本院查：
  1.茲本案之攬貨裝櫃流程，倘係採取「攬貨公司委託貨櫃場代為裝（封）櫃」者，
    則本案之富達公司自須先出具貨物裝櫃之詳細清單，載明擬裝櫃（同一貨櫃）貨
    物之品名、規格、數量、重量、貨主等詳細資料，否則，櫃場人員無從辨別貨物
    權屬，亦無從完成為富達公司配櫃（裝封櫃）之工作。此項清單，即為前述(2)部
    分所稱之「配櫃清單」（裝櫃清單）。櫃場人員既係按章辦事以配櫃裝箱，則其
    罔顧「配櫃清單」之記載，而誤裝同類商品之可能，本已殊難想像！更何況，本
    件經查扣在案之盜版遊戲光碟一五三九九片，縱非上百萬之龐大數量可比，然其
    數目亦已到達一般人無法輕易忽視之程度，櫃場人員倘非蓄意，應無疏未查覺此
    項明顯數量差異之可能，是本件扣案盜版光碟均係櫃場人員所誤裝之可能性，本
    屬極微。
  2.本案盜版光碟縱屬櫃場人員所誤裝，本次為富達公司配櫃之「貨櫃場」，亦必留
    存有本筆誤裝盜版光碟實際託運人（受貨人）或實際攬貨公司之相關資料，乃被
    告歷次開庭均稱無從提供資料以供本院查考，則其所指誤裝情節，已顯然悖於常
    情！其次，本院於九十三年四月八日開庭審訊時，被告雖提出案外人錦鴻公司所
    出具之貨運委託書及傳真函件，用以證明本件扣案之盜版光碟，確係案外人錦鴻
    公司託運後，誤裝於本次貨櫃中之貨物。然查，此類書面，既非刑事訴訟法第一
    百五十九條之四所列之各款文書，亦未經檢察官明示或默示同意引用，則其在本
    案，自屬欠缺證據能力，而不能援引為對被告有利之證據；況且，縱使認為上開
    文書在訴訟法上具有證據能力，則亦因該文書所記載之「擬託運包裝件數及品名
    」與扣案盜版光碟顯不相同，而無從辨明該文書所記載之誤裝貨物，究否本件經
    查扣在案之盜版光碟！遑論以此內容證明本件經查扣在案之盜版光碟均屬案外人
    錦鴻公司所有而誤裝上船乙情！再者，依上開貨運委託書之記載，案外人錦鴻公
    司所指誤裝上櫃之貨物，其配櫃裝船之日期，係於九十二年七月八日迄同年月十
    二日之間；至本件盜版光碟在「貨櫃場」裝櫃之日期，則係於九十二年七月六日
    以前（本件報關單所載之「國外出口日期」，為九十二年七月六日，顯見貨物必
    係於九十二年七月六日以前裝櫃上船），嗣並於九十二年七月八日即行運抵臺灣
    地區，此亦有報關單乙件（九十二年度偵字第三０八五號偵查卷宗第三０頁）在
    卷可參。設扣案盜版光碟確屬誤裝，則於九十二年七月八日運抵臺灣地區之初，
    大陸地區櫃場人員依案外人錦鴻公司製作之「配櫃清單」盤點、裝櫃時，即應就
    此一誤裝情節有所警覺，則何以櫃場人員，乃至案外人錦鴻公司，均放任此一誤
    裝情節不加聞問，甚且直至本案夾藏盜版光碟進口乙事，在臺灣地區被查獲披露
    以後，始遲至本院於九十三年四月八日開庭之時，由案外人錦鴻公司向被告提出
    上開文件以主張權利？由此以觀，案外人錦鴻公司是否確實存在，乃至案外人錦
    鴻公司出具前揭文書之動機、目的，均屬大有可疑；準此，被告提出之前揭文書
    ，自尚不足以證明本件盜版光碟確屬誤裝。
  3.船公司承攬海上運送貨物之後，海運貨主（在本案，即為富達公司）須繕具發票
    （ＩＮＶＯＩＣＥ）、裝箱單（ＰＡＣＫＩＮＧ　ＬＩＳＴ）等文件以提交船公
    司（或船務代理公司），使船公司可憑以製發提單，或提交報關行憑以報關；且
    不論上開各項文件所記載之各類商品品名、編號，有無不同之表示方式，是項文
    件記載之商品品名、數量、重量等資料，在正常情形下，必與託運貨櫃內載貨物
    之實際品名、數量、重量相符，亦必與櫃場人員按章配櫃時，所憑恃之「配櫃清
    單（裝櫃清單）」所記載之商品品名、數量、重量相符，而不應有所歧異！乃本
    院細稽富達公司提供與寶順興國際運通有限公司（船公司）之「發票暨裝箱單」
    （九十二年度偵字第三０八五號偵查卷第二十一、二十二頁）及富達公司提供與
    櫃場人員之「配櫃清單（裝櫃清單）」（九十二年度偵字第三０八五號偵查卷第
    六頁至第九頁）之結果，其所記載之商品總重量及總箱數，竟迥然相異；而其差
    異情節則如下所述：
  (1)前揭「發票暨裝箱單」上記載之貨物箱數，為六三二箱（此項數目乃本院依上開
    文件所載各類商品之數量加總而得；至前揭文件上所載之六一０總箱數，似屬誤
    繕）；貨物總淨重，為一一七００公斤；
  (2)前揭「裝櫃清單」上所記載之貨物箱數，則係多達六四０箱（此項數目乃本院依
    上開文件所載各類商品之數量加總而得；至前揭文件上所載之六四八總箱數，似
    屬誤繕）；其貨物總淨重，亦係高達一二八三三．九公斤！
    茲上開「發票暨裝箱單」、「裝櫃清單」既均係由富達公司依客戶託運承攬之資
    料而製作，則上開文件所記載之實際託運貨物之箱數及重量，何以能有如此大之
    差距？且由是項文件所載內容之龐大差距以觀，何以被告竟均一概不查？再由其
    所記載之商品總重量及總箱數之差距以觀，本件「配櫃清單（裝櫃清單）」記載
    之貨物箱數，較之本件「發票暨裝箱單」之記載而言，足足多出八箱；且其貨物
    總重量（淨重）之記載，亦較本件「發票暨裝箱單」之記載而言，足足多出一一
    三三．九公斤！由此項明顯差距以觀，顯見櫃場人員當初據富達公司提供「配櫃
    清單（裝櫃清單）」裝櫃之實際貨物件數及重量，均較報關行事後據富達公司提
    供之「發票暨裝箱單」所繕具之報關單記載之報關貨物件數及重量為多，且此一
    結果，顯非櫃場人員之誤裝所致，而實為本案被告所故意造成（蓋「配櫃清單」
    及「發票暨裝箱單」均係富達公司所製作）。
  4.綜上所陳，本院因認被告辯稱誤裝云云，洵屬無稽。扣案之盜版光碟，必係被告
    利用富達公司為客戶攬貨運送之機會所夾藏進口無疑。再參以本案盜版光碟之數
    目頗為可觀，尚非單純進口留供己用之情節可相比擬，是被告輸入前揭盜版光碟
    之目的，係在對外販售以圖利乙節，自屬堪予認定。
  (四)綜上研析，本件事證明確，被告犯行，洵堪認定。
二、法律之適用及刑之酌科、加、減：
  (一)查被告行為後，著作權法業經於九十二年七月九日修正公布，並自九十二年七月
    十一日起開始施行。修正前著作權法第九十三條第三款係規定「以輸入未經著作
    財產權人授權重製之重製物（原著作權法第八十七條第三款）之方式侵害他人之
    著作權者，處二年以下有期徒刑，得併科新臺幣十萬元以下罰金」；而修正後著
    作權法第九十三條第一項第二款則係規定「以輸入未經著作財產權人授權重製之
    重製物（修正後著作權法第八十七條第三款）之方式侵害他人之著作財產權，處
    二年以下有期徒刑、拘役，或併科新臺幣五十萬元以下罰金」。比較新、舊法，
    以修正前之著作權法較有利於被告，依刑法第二條第一項但書之規定，被告基於
    營利及散布之意圖，輸入未經著作財產權人授權重製之重製物（如附表二編號一
    至六、九、十、十三所示之盜版光碟）之行為，自應適用修正前著作權法第八十
    七條第三款、第九十三條第三款之規定處斷。次查，被告本次意圖販賣而輸入盜
    版光碟後，九十二年五月二十八日修正公布之商標法（下稱修正後商標法）業已
    於九十二年十一月二十八日起開始施行；修正前商標法第六十三條規定除業經移
    列為修正後商標法第八十二條以外，其文字亦有若干修改，惟細繹修正前後條文
    規定，其構成要件及刑度俱未變動，無論係依修正前或修正後商標法之規定，被
    告意圖販賣而輸入仿冒他人商標專用權之盜版光碟之行為，皆應依法追訴處罰，
    且適用修正後商標法規定之結果，較之適用修正前商標法之規定而言，亦不生對
    被告更為不利之結果，依刑法第二條第一項前段之規定，被告意圖販賣而輸入仿
    冒商品（如附表二編號一至二十二所示之盜版光碟）之行為，自應適用修正後商
    標法第八十二條之規定，以為被告論罪科刑之依據，合先說明。
  (二)核被告所為，均係違反修正前著作權法第八十七條第三款之規定，而犯修正前著
    作權法第九十三條第三款之輸入未經著作財產權人授權重製之重製物及犯修正後
    商標法第八十二條之明知為侵害他人商標專用權之物而意圖販賣而輸入罪。臺灣
    基隆地方法院檢察署九十二年度偵字第三二四一、三八六一、四一三三號併案辦
    理之部分，與本案業經起訴之部分，其事實本屬相同，是本院自應依法審理。被
    告乙○○、甲○○二人，就右開犯罪事實，皆有犯意之聯絡及行為之分擔，均為
    共同正犯；被告乙○○、甲○○先後利用不知情之寶順興國際運通有限公司、吉
    順報關行，以遂其右揭犯行，皆為間接正犯。被告運輸扣案盜版光碟前後持有扣
    案盜版光碟之低度行為，應為運輸之高度行為所吸收，不另論罪。檢察官漏未斟
    酌新舊法比較，復未斟酌前揭吸收關係，而以修正後著作權法第八十七條第六款
    （明知為侵害著作權之物而意圖散布而持有）、第九十三條第一項第二款為起訴
    法條，容有未洽；惟本院就上開法條所規範行為之侵害及目的以觀，其基本社會
    事實乃屬相同，且公訴人起訴之犯罪事實既已載明被告以前述方式運輸盜版光碟
    進口之事實，是其顯已就此部分之犯罪提起公訴，從而，本院自應依法審理，並
    職權變更起訴法條。被告以一個輸入如附表二編號一至二十二所示盜版遊戲光碟
    之行為，分別侵害如附表一所示之商標權利人之商標專用權；又以一個輸入如附
    表二編號一至六、九、十、十三所示之盜版遊戲光碟之行為，分別侵害如附表二
    編號一至六、九、十、十三所示之著作權人之著作財產權，觸犯構成要件相同之
    罪名，均為同種想像競合犯，各應論以一個修正前著作權法第九十三條第三款之
    輸入未經著作財產權人授權重製之重製物及一個修正後商標法第八十二條之明知
    為侵害他人商標專用權之物而意圖販賣而輸入罪。又被告以一個輸入如附表二編
    號一至二十二所示盜版遊戲光碟之行為，分別觸犯修正前著作權法第九十三條第
    三款之罪及修正後商標法第八十二條之罪，為異種想像競合犯，依刑法第五十五
    條前段之規定，應從一重之修正前著作權法第九十三條第三款之罪處斷。本院審
    酌被告行為不僅損害及著作權利人之正常營收，對著作權利人之商譽亦有不良影
    響，且有害交易秩序之公平與公正；並考量被告甲○○在本案所扮演之角色分工
    ，較之被告乙○○尤重（被告甲○○坦承本件承攬過程，大部分皆係由其負責處
    理；至被告乙○○則係負責在臺灣地區之收貨、發貨事宜）等一切情狀，分別量
    處如主文所示之刑，以示懲儆，併分別諭知易科罰金之折算標準。
  (三)扣案如附表二編號一至二十二所示之盜版遊戲光碟一五三九九片（其中編號一至
    六、九、十、十三所示之盜版光碟四五八０片，另查有侵害著作權之事實，詳如
    前述），均為仿冒他人商標專用權之商品，不問屬於犯人與否，均應依商標法第
    八十三條之規定，宣告沒收。至扣案如附表二編號二三所示之光碟一八三０片，
    查無與本案之積極關聯，本院自無從就此併為沒收之諭知。
三、公訴人起訴雖泛指本件查扣之光碟一七二一五片，均查有侵害商標專用權及著作
    財產權之事實云云，然查：本件經查扣在案之光碟，實係一七二二九片，而非一
    七二一五片，公訴人未辨明扣案光碟之確實數目，已屬未洽；其次，本件經查扣
    在案之光碟一七二二九片，並非皆查有侵害商標專用權及著作財產權之事實；其
    中涉及侵害著作財產權者，部分亦未經告訴人提出告訴，均詳如附表二所示，乃
    檢察官未辨明其犯罪情節，僅泛指扣案光碟均有侵害商標專用權或著作財產權之
    情事，即一律向本院提起公訴，自亦有所不當。茲附表二編號七、八、十一、十
    二、十四至十九所示之盜版遊戲光碟，雖查有侵害著作權之事實，然被告所犯者
    ，係修正前著作權法第九十三條第三款之罪，詳如前述，依修正前著作權法第一
    百條規定，須告訴乃論（縱公訴人認被告所犯者，係修正後著作權法第九十三條
    之罪，依修正後著作權法第一百條規定，仍須告訴乃論），惟此部分既未據著作
    權人依法提出告訴，本應就此為不受理之諭知，然此部分若成立犯罪，與前揭經
    本院認定為有罪之部分，有裁判上一罪之想像競合犯關係，爰不另為不受理之諭
    知；又扣案如附表二編號二十、二十一、二十二所示之盜版遊戲光碟，卷內查無
    足資認定其侵害著作財產權之相關積極事證；而扣案如附表二編號二十三所示之
    盜版遊戲光碟，卷內既查無足資認定其侵害著作財產權之相關積極證據，亦查無
    足資認定其侵害商標專用權之相關資料，惟此部分若成立犯罪，與前揭經本院認
    定為有罪之部分，亦有裁判上一罪之想像競合犯關係，爰不另為無罪之諭知，併
    此指明。
四、臺灣板橋地方法院檢察署九十三年度偵字第七七０八號併辦意旨另以：被告甲○
    ○於九十一年七月間，在大陸地區接受案外人曾騰駿之委託，自大陸地區運輸侵
    害日商任天堂株式會社電腦程式著作權及商標權之電視遊戲機乙批進口，並在臺
    灣地區對外販售牟利，因認被告就此部分亦涉有著作權法及商標法之相關罪嫌，
    而與本案經檢察官起訴並經本院認定有罪之前揭部分有連續犯之裁判上一罪關係
    云云。經查，檢察官就併案部分，僅泛稱被告甲○○涉有前揭罪嫌，而與本案有
    連續犯之關係云云，詳如前述，既未明確指出被告甲○○所涉之犯罪事實，亦未
    明確指出被告甲○○此部分行為應據以論罪科刑之法條依據，從而，檢察官併辦
    意旨所指被告甲○○之犯行，顯因未能特定，而難以成為本院審判之對象，此為
    本院首應指明之處。其次，本院細稽檢察官隨案檢送之併案卷證，併案部分所指
    ，被告甲○○運輸盜版遊戲機進入臺灣地區之時間，係在九十一年七月間；至本
    案被告運輸扣案盜版光碟進口之時間，則係在九十二年七月八日，詳如本院前述
    認定，其時間相距足有一年。由是項時間差距以觀，顯已足認被告運輸本案盜版
    光碟進口之行為，與併案（前案）所指之運輸行為間，因時間並非緊時，而不具
    備概括犯意！此部分既查無裁判上一罪之關係存在，復未據檢察官向本院提起公
    訴，從而，檢察官併案辦理之部分，本院自無從審酌，而應退回臺灣板橋地方法
    院檢察署，由檢察官另行偵查後，再為妥適之處置，併此指明。
據上論斷，應依刑事訴訟法第二百九十九條第一項前段，修正前著作權法第八十七條
第三款、第九十三條第三款，修正後商標法第八十二條、第八十三條，刑法第十一條
前段、第二條第一項前段、第二條第一項但書、第二十八條、第五十五條、第四十一
條第一項前段，罰金罰鍰提高標準條例第二條，判決如主文。
本案經檢察官張長樹到庭執行職務。
中      華      民      國      九十三      年      五      月  二十七  日
                                臺灣基隆地方法院刑事第四庭
                                    審判長  法  官  陳 志 祥
                                            法  官  陳 玉 雲
                                            法  官  王 慧 惠
右正本證明與原本無異。
對於本件判決如有不服，應於收受送達後十日內，向本院提出上訴書狀，上訴於臺灣
高等法院，並按他造當事人之人數附具繕本。
                                            書記官  吳 麗 雲
中      華      民      國      九十三      年      五      月  二十七  日
附錄論罪法條：
修正前著作權法第八十七條
有下列情形之一者，除本法另有規定外，視為侵害著作權或製版權：
一  以侵害著作人名譽之方法利用其著作者。
二  明知為侵害著作權或製版權之物而散布或意圖散布而陳列或持有或意圖營利而交
    付者。
三  輸入未經著作財產權人或製版權人授權重製之重製物或製版物者。
四  未經著作財產權人同意而輸入著作原件或其重製物者。
五  明知係侵害電腦程式著作財產權之重製物而仍作為直接營利之使用者。
修正前著作權法第九十三條
有下列情形之一者，處二年以下有期徒刑，得併科新臺幣十萬元以下罰金：
一  侵害第十五條至第十七條規定之著作人格權者。
二  違反第七十條規定者。
三  以第八十七條各款方法之一侵害他人之著作權者。
修正後商標法第八十二條
明知為前條商品而販賣、意圖販賣而陳列、輸出或輸入者，處一年以下有期徒刑、拘
役或科或併科新臺幣五萬元以下罰金。
修正後商標法第八十三條
犯前二條之罪所製造、販賣、陳列、輸出或輸入之商品，或所提供於服務使用之物品
或文書，不問屬於犯人與否，沒收之。
附表一：
    ┌───┬─────┬─────┬─────┬──────┬──────┐
    │編  號│商標名稱或│商標專用權│商標專用期│商標註冊證號│商標使用之範│
    │      │圖樣      │人        │間        │        　  │圍          │
    ├───┼─────┼─────┼─────┼──────┼──────┤
    │一    │          │日商‧新力│八十四年三│○○六七二六│電腦、錄有電│
    │      │          │電腦娛樂股│月一日至九│六六號      │腦程式之磁碟│
    │      │          │份有限公司│十四年二月│          　│、磁卡、磁帶│
    │      │          │          │二十八日  │          　│及光碟      │
    │      │          │          │          │            │            │
    │      │          │          │          │            │            │
    ├───┼─────┼─────┼─────┼──────┼──────┤
    │二    │          │同右      │八十九年三│○○八八三七│電腦遊樂器用│
    │      │          │          │月一日至九│六八號      │錄有電腦程式│
    │      │          │          │十九年二月│         　 │之磁碟、光碟│
    │      │          │          │二十八日  │            │、已錄影碟、│
    │      │          │          │          │            │錄影帶、電視│
    │      │          │          │          │            │遊樂器。    │
    │      │          │          │          │            │            │
    ├───┼─────┼─────┼─────┼──────┼──────┤
    │三    │          │同右      │八十五年三│○○七一○四│電腦、錄有電│
    │      │          │          │月十六日至│五四號      │腦程式之卡帶│
    │      │          │          │九十五年三│         　 │、磁碟、光碟│
    │      │          │          │月十五日  │            │及卡匣      │
    │      │          │          │          │            │            │
    │      │          │          │          │            │            │
    ├───┼─────┼─────┼─────┼──────┼──────┤
    │四    │          │日商‧卡波│九十一年一│○○九八○六│營業用之電視│
    │      │          │光股份有限│月十六日至│八二號      │遊樂器、與電│
    │      │          │公司      │一百零一年│         　 │視連用之遊樂│
    │      │          │          │一月十五日│            │器、光碟機、│
    │      │          │          │          │            │、電腦、外形│
    │      │          │          │          │            │是包含僅讀記│
    │      │          │          │          │            │憶體之卡匣、│
    │      │          │          │          │            │卡帶、磁性光│
    │      │          │          │          │            │碟及印刷電路│
    │      │          │          │          │            │板之電視遊樂│
    │      │          │          │          │            │器軟體，遊戲│
    │      │          │          │          │            │軟體卡匣，兌│
    │      │          │          │          │            │幣機、代幣販│
    │      │          │          │          │            │賣機，自動販│
    │      │          │          │          │            │賣機，已沖洗│
    │      │          │          │          │            │之電影片，已│
    │      │          │          │          │            │沖洗之幻燈片│
    │      │          │          │          │            │、唱片，已錄│
    │      │          │          │          │            │之光碟片，已│
    │      │          │          │          │            │錄影之影音光│
    │      │          │          │          │            │碟片，已錄音│
    │      │          │          │          │            │之錄音帶，已│
    │      │          │          │          │            │錄影之錄影帶│
    │      │          │          │          │            │。          │
    ├───┼─────┼─────┼─────┼──────┼──────┤
    │五    │          │同右      │九十一年六│○一○○○六│營業用電視遊│
    │      │          │          │月一日至一│六七號      │樂器，與電視│
    │      │          │          │百零一年五│            │連用之遊樂器│
    │      │          │          │月三十一日│            │、光碟機、電│
    │      │          │          │          │            │腦，遊戲軟體│
    │      │          │          │          │            │卡匣、兌幣機│
    │      │          │          │          │            │、代幣販賣機│
    │      │          │          │          │            │、自動販賣機│
    │      │          │          │          │            │、已沖洗之電│
    │      │          │          │          │            │影片、已沖洗│
    │      │          │          │          │            │之幻燈片、唱│
    │      │          │          │          │            │片、已錄音之│
    │      │          │          │          │            │光碟片、已錄│
    │      │          │          │          │            │影之影音光碟│
    │      │          │          │          │            │片、已錄音之│
    │      │          │          │          │            │錄音帶、已錄│
    │      │          │          │          │            │影之錄影帶、│
    │      │          │          │          │            │錄有電視遊樂│
    │      │          │          │          │            │器軟體之僅讀│
    │      │          │          │          │            │記憶體之卡匣│
    │      │          │          │          │            │、卡匣、卡帶│
    │      │          │          │          │            │、磁性光碟及│
    │      │          │          │          │            │印刷電路板、│
    │      │          │          │          │            │電視遊樂器軟│
    │      │          │          │          │            │體。        │
    ├───┼─────┼─────┼─────┼──────┼──────┤
    │六    │          │日商‧南歌│八十五年十│○○四四三三│商業用之彈球│
    │      │          │股份有限公│月十六日至│八三；○○七│機、射擊遊戲│
    │      │          │司        │九十八年五│三二二六六號│器、擲環套樁│
    │      │          │          │月十五日  │            │遊戲器、抓球│
    │      │          │          │          │            │機、敲擊遊樂│
    │      │          │          │          │            │器、測量拳擊│
    │      │          │          │          │            │或腳踢力道之│
    │      │          │          │          │            │遊樂器、活動│
    │      │          │          │          │            │吊鉤抓獎遊樂│
    │      │          │          │          │            │器、碰碰車及│
    │      │          │          │          │            │電動賽車遊樂│
    │      │          │          │          │            │器、獎章遊樂│
    │      │          │          │          │            │器、投幣式電│
    │      │          │          │          │            │子遊樂器、投│
    │      │          │          │          │            │幣或免代幣之│
    │      │          │          │          │            │電子遊樂器；│
    │      │          │          │          │            │電視遊樂器、│
    │      │          │          │          │            │電視遊樂器盒│
    │      │          │          │          │            │、電視遊樂器│
    │      │          │          │          │            │之印刷電路板│
    │      │          │          │          │            │；家庭用電視│
    │      │          │          │          │            │遊樂器。    │
    ├───┼─────┼─────┼─────┼──────┼──────┤
    │七    │          │同右      │八十六年五│○○七六一二│商業用之彈球│
    │      │          │          │月十六日至│○三號      │機、射擊遊樂│
    │      │          │          │九十六年三│            │器、擲環套椿│
    │      │          │          │月十五日  │            │遊樂器、抓球│
    │      │          │          │          │            │機、敲擊遊樂│
    │      │          │          │          │            │器、測量拳擊│
    │      │          │          │          │            │或腳踢力道之│
    │      │          │          │          │            │遊樂器、活動│
    │      │          │          │          │            │吊鉤抓獎遊樂│
    │      │          │          │          │            │器、碰碰車及│
    │      │          │          │          │            │電動賽車遊樂│
    │      │          │          │          │            │器、獎章遊樂│
    │      │          │          │          │            │器；投幣式電│
    │      │          │          │          │            │子遊樂器、投│
    │      │          │          │          │            │幣或免代幣之│
    │      │          │          │          │            │電子遊樂器；│
    │      │          │          │          │            │電視遊樂器、│
    │      │          │          │          │            │電視遊樂器盒│
    │      │          │          │          │            │、電視遊樂器│
    │      │          │          │          │            │用之印刷電路│
    │      │          │          │          │            │板；家庭用電│
    │      │          │          │          │            │視遊樂器；已│
    │      │          │          │          │            │錄有電視遊樂│
    │      │          │          │          │            │程式之磁卡、│
    │      │          │          │          │            │光碟、磁碟及│
    │      │          │          │          │            │唯讀記憶體卡│
    │      │          │          │          │            │匣。        │
    ├───┼─────┼─────┼─────┼──────┼──────┤
    │八    │          │日商‧思奎│八十三年二│○○六三二八│書籍、雜誌、│
    │      │          │爾股份有限│月十六日至│○一號      │手冊、型錄、│
    │      │          │公司      │九十三年二│         　 │歌本、樂譜、│
    │      │          │          │月十五日  │            │圖書、照片。│
    │      │          │          │          │            │            │
    │      │          │          │          │            │            │
    ├───┼─────┼─────┼─────┼──────┼──────┤
    │九    │          │日商‧寶來│八十六年九│○○七七五八│投幣式電子遊│
    │      │          │社股份有限│月十六日至│○○；○○三│樂器、與電視│
    │      │          │公司      │九十六年六│六九七六八號│連用之電子遊│
    │      │          │          │月三十日  │            │樂器。      │
    │      │          │          │          │            │            │
    │      │          │          │          │            │            │
    │      │          │          │          │            │            │
    ├───┼─────┼─────┼─────┼──────┼──────┤
    │十    │          │日商‧可樂│七十七年四│○○三九六七│電腦、磁碟片│
    │      │          │美股份有限│月一日至九│二八號      │、電腦鍵盤、│
    │      │          │公司      │十七年三月│            │磁碟機、錄有│
    │      │          │          │三十一日  │            │程式之卡帶、│
    │      │          │          │          │            │金錢登記機、│
    │      │          │          │          │            │點鈔機。    │
    │      │          │          │          │            │            │
    │      │          │          │          │            │            │
    │      │          │          │          │            │            │
    │      │          │          │          │            │            │
    ├───┼─────┼─────┼─────┼──────┼──────┤
    │十一  │          │日商‧可樂│八十五年八│○○七二四七│電動機械兒童│
    │      │          │美股份有限│月十六日至│四六；○○七│玩具、投幣式│
    │      │          │公司      │九十五年八│二四七二一號│電動遊樂器、│
    │      │          │          │月十五日  │            │唱片、已錄錄│
    │      │          │          │          │            │影碟及錄影帶│
    │      │          │          │          │            │、電影片、幻│
    │      │          │          │          │            │燈片、電腦、│
    │      │          │          │          │            │中央處理機、│
    │      │          │          │          │            │電子電路、磁│
    │      │          │          │          │            │碟、磁帶、印│
    │      │          │          │          │            │表機、鍵盤、│
    │      │          │          │          │            │電池。      │
    ├───┼─────┼─────┼─────┼──────┼──────┤
    │十二  │          │日商‧世雅│八十六年六│○○七六三三│投幣式電子遊│
    │      │          │股份有限公│月一日至九│六二；○○二│樂器、電視遊│
    │      │          │司        │十三年六月│四九○七○號│樂器、電腦、│
    │      │          │          │三十日    │            │電動機械兒童│
    │      │          │          │          │            │玩具、電視遊│
    │      │          │          │          │            │樂器用之程式│
    │      │          │          │          │            │卡帶、磁帶、│
    │      │          │          │          │            │磁碟。      │
    ├───┼─────┼─────┼─────┼──────┼──────┤
    │十三  │          │美商　電子│九十一年八│一○一一二八│電腦遊戲軟體│
    │      │          │藝術公司  │月十六日至│○號        │            │
    │      │          │          │一百零一年│            │            │
    │      │          │          │七月十五日│            │            │
    │      │          │          │          │            │            │
    │      │          │          │          │            │            │
    │      │          │          │          │            │            │
    └───┴─────┴─────┴─────┴──────┴──────┘
附表二：扣案之遊戲光碟共計一七二二九片，其侵害商標權及著作權情節，均詳列如
        左：
  ┌──┬──────┬────┬──────────┬──────────┐
  │編號│  片　　名  │ 數　量 │有無侵害商標專用權之│有無侵害著作財產權之│
  │    │            │        │情形                │情形                │
  ├──┼──────┼────┼──────────┼──────────┤
  │一  │ＧＴ實戰賽車│五○一  │一、執行畫面出現「Ｇ│一、侵害著作人新力公│
  │    │３A-Spec    │        │　　ＲＡＮ　ＴＵＲＩ│　　司之著作財產權  │
  │    │            │        │　　ＳＭＯ　ＴＨＥ　│二、著作完成時間：  │
  │    │            │        │　　ＲＥＡＬ　ＤＲＩ│　　九十一年一月二十│
  │    │            │        │    ＶＩＮＧ　ＳＩＭ│　　四日            │
  │    │            │        │　　ＵＬＡＴＯＲ」商│三、經告訴代理人合法│
  │    │            │        │    標畫面，侵害第八│　　告訴            │
  │    │            │        │    八七六八號「ＧＲ│                    │
  │    │            │        │    ＡＮ　ＴＵＲＩＳ│                    │
  │    │            │        │　　ＭＯ　ＴＨＥ　Ｒ│                    │
  │    │            │        │    ＥＡＬ　ＤＲＩＶ│                    │
  │    │            │        │　　ＩＮＧ　ＳＩＭＵ│                    │
  │    │            │        │    ＬＡＴＯＲ」註冊│                    │
  │    │            │        │　　商標。          │                    │
  │    │            │        │二、外包裝，出現「Ｐ│                    │
  │    │            │        │　　Ｓ設計圖」、「Ｇ│                    │
  │    │            │        │　　ＲＡＮ　ＴＵＲＩ│                    │
  │    │            │        │　　ＳＭＯ　ＴＨＥ　│                    │
  │    │            │        │　　ＲＥＡＬ　ＤＲＩ│                    │
  │    │            │        │　　ＶＩＮＧ　ＳＩＭ│                    │
  │    │            │        │　　ＵＬＡＴＯＲ」、│                    │
  │    │            │        │　　「ＰｌａｙＳｔａ│                    │
  │    │            │        │　　ｔｉｏｎ」商標畫│                    │
  │    │            │        │　　，侵害第七一○四│                    │
  │    │            │        │　　五四號「ＰＳ設計│                    │
  │    │            │        │　　圖」、第八八三七│                    │
  │    │            │        │　　六八號「ＧＲＡＮ│                    │
  │    │            │        │　　　ＴＵＲＩＳＭＯ│                    │
  │    │            │        │　　　ＴＨＥ　ＲＥＡ│                    │
  │    │            │        │　　Ｌ　ＤＲＩＶＩＮ│                    │
  │    │            │        │　　Ｇ　ＳＩＭＵＬＡ│                    │
  │    │            │        │　　ＴＯＲ」、第六七│                    │
  │    │            │        │　　二六六六號「Ｐｌ│                    │
  │    │            │        │　　ａｙＳｔａｔｉｏ│                    │
  │    │            │        │　　ｎ」註冊商標。  │                    │
  ├──┼──────┼────┼──────────┼──────────┤
  │二  │鐵拳四      │五○一  │一、執行時，出現「Ｔ│一、侵害著作人南歌公│
  │    │            │        │　　ＥＫＫＥＮ」、「│　　司之著作財產權。│
  │    │            │        │　　Ｐｌａｙ　Ｓｔａ│二、著作完成時間：  │
  │    │            │        │　　ｔｉｏｎ」、「Ｎ│    九十一年三月二十│
  │    │            │        │　　ＡＭＣＯ」商標畫│　　八日            │
  │    │            │        │  　面，侵害第七六一│三、經告訴代理人合法│
  │    │            │        │　　二○三號「ＴＥＫ│　　告訴。          │
  │    │            │        │　　ＫＥＮ」、第六七│                    │
  │    │            │        │    二六六六號「Ｐｌ│                    │
  │    │            │        │　　ａｙ　Ｓｔａｔｉ│                    │
  │    │            │        │　　ｏｎ」、第七三二│                    │
  │    │            │        │　　二六六號「ＮＡＭ│                    │
  │    │            │        │　　ＣＯ」註冊商標。│                    │
  │    │            │        │                    │                    │
  │    │            │        │二、外包裝出現「ＰＳ│                    │
  │    │            │        │　　設計圖」、「ＫＥ│                    │
  │    │            │        │　　ＫＫＥＮ」、「Ｐ│                    │
  │    │            │        │　　ｌａｙ　Ｓｔａｔ│                    │
  │    │            │        │　　ｉｏｎ」、「ＮＡ│                    │
  │    │            │        │　　ＭＣＯ」商標畫面│                    │
  │    │            │        │　　，侵害第七一○四│                    │
  │    │            │        │　　五四號「ＰＳ設計│                    │
  │    │            │        │　　圖」、第七六一二│                    │
  │    │            │        │　　○三號「ＴＥＫＫ│                    │
  │    │            │        │　　ＥＮ」、第六七二│                    │
  │    │            │        │　　六六六號「Ｐｌａ│                    │
  │    │            │        │　　ｙ　Ｓｔａｔｉｏ│                    │
  │    │            │        │　　ｎ」、第七三二二│                    │
  │    │            │        │　　六六號「ＮＡＭＣ│                    │
  │    │            │        │　　Ｏ」註冊商標。  │                    │
  ├──┼──────┼────┼──────────┼──────────┤
  │三  │王國之心國際│一○○一│一、執行時，出現「Ｐ│一、侵害著作人史克威│
  │    │版          │        │　　ｌａｙ　Ｓｔａｔ│　　爾‧艾尼克斯公司│
  │    │            │        │　　ｉｏｎ」、「ＳＱ│　　之著作財產權。  │
  │    │            │        │　　ＵＡＲＥ」商標畫│二、著作完成時間：  │
  │    │            │        │    面，侵害第六七二│    九十一年十二月二│
  │    │            │        │　　六六六號「Ｐｌａ│　　十六日          │
  │    │            │        │　　ｙ　Ｓｔａｔｉｏ│三、經告訴代理人合法│
  │    │            │        │　　ｎ」、第六三二八│　　告訴。          │
  │    │            │        │　　○一號「ＳＱＵＡ│                    │
  │    │            │        │    ＲＥ」註冊商標。│                    │
  │    │            │        │                    │                    │
  │    │            │        │二、外包裝出現「Ｐｌ│                    │
  │    │            │        │　　ａｙ　Ｓｔａｔｉ│                    │
  │    │            │        │　　ｏｎ」、「ＳＱＵ│                    │
  │    │            │        │　　ＡＲＥ」、「ＰＳ│                    │
  │    │            │        │　　設計圖」商標畫面│                    │
  │    │            │        │　　，侵害第六七二六│                    │
  │    │            │        │　　六六號「Ｐｌａｙ│                    │
  │    │            │        │　　　Ｓｔａｔｉｏｎ│                    │
  │    │            │        │　　」、第六三二八○│                    │
  │    │            │        │　　一號「ＳＱＵＡＲ│                    │
  │    │            │        │　　Ｅ」商標畫面，第│                    │
  │    │            │        │　　七一○四五四號「│                    │
  │    │            │        │　　ＰＳ設計圖」註冊│                    │
  │    │            │        │　　商標。          │                    │
  ├──┼──────┼────┼──────────┼──────────┤
  │四  │王國之心    │三七五  │執行時，出現「Ｐｌａ│一、侵害著作人史克威│
  │    │            │        │ｙ　Ｓｔａｔｉｏｎ」│　　爾‧艾尼克斯公司│
  │    │            │        │、「ＳＱＵＡＲＥ」商│　　之著作財產權。  │
  │    │            │        │標畫面，侵害第六七二│二、著作完成時間：  │
  │    │            │        │六六六號「Ｐｌａｙ　│    九十一年三月二十│
  │    │            │        │Ｓｔａｔｉｏｎ」、第│　　八日            │
  │    │            │        │六三二八○一號「ＳＱ│三、經告訴代理人合法│
  │    │            │        │ＵＡＲＥ」註冊商標。│　　告訴。          │
  ├──┼──────┼────┼──────────┼──────────┤
  │五  │沈默之丘３  │七○一  │一、執行時，出現「Ｐ│一、侵害著作人可樂美│
  │    │            │        │　　ｌａｙ　Ｓｔａｔ│　　公司之著作財產權│
  │    │            │        │　　ｉｏｎ」、「ＫＯ│    。              │
  │    │            │        │    ＮＡＭＩ」商標畫│二、著作完成時間：  │
  │    │            │        │    面，侵害第六七二│    九十二年七月三日│
  │    │            │        │　　六六六號「Ｐｌａ│三、經告訴代理人合法│
  │    │            │        │　　ｙ　Ｓｔａｔｉｏ│　　告訴。          │
  │    │            │        │　　ｎ」、第三九六七│                    │
  │    │            │        │　　二八號「ＫＯＮＡ│                    │
  │    │            │        │　　ＭＩ」註冊商標。│                    │
  │    │            │        │                    │                    │
  │    │            │        │二、外包裝出現「Ｐｌ│                    │
  │    │            │        │　　ａｙ　Ｓｔａｔｉ│                    │
  │    │            │        │　　ｏｎ」、「ＫＯＮ│                    │
  │    │            │        │　　ＡＭＩ」、「ＰＳ│                    │
  │    │            │        │　　設計圖」商標畫面│                    │
  │    │            │        │　　，侵害第六七二六│                    │
  │    │            │        │　　六六號「Ｐｌａｙ│                    │
  │    │            │        │　　　Ｓｔａｔｉｏｎ│                    │
  │    │            │        │　　」、第三九六七二│                    │
  │    │            │        │　　八號「ＫＯＮＡＭ│                    │
  │    │            │        │　　Ｉ」、第七一○四│                    │
  │    │            │        │　　五四號「ＰＳ設計│                    │
  │    │            │        │    圖」註冊商標。  │                    │
  ├──┼──────┼────┼──────────┼──────────┤
  │六  │真魂斗羅    │二五○  │執行時，出現「Ｐｌａ│一、侵害著作人可樂美│
  │    │            │        │ｙ　Ｓｔａｔｉｏｎ」│　　公司之著作財產權│
  │    │            │        │、「ＫＯＮＡＭＩ」商│    。              │
  │    │            │        │標畫面，侵害第六七二│二、著作完成時間：  │
  │    │            │        │六六六號「Ｐｌａｙ　│    九十一年十一月十│
  │    │            │        │Ｓｔａｔｉｏｎ」、第│    四日            │
  │    │            │        │三九六七二八號「ＫＯ│三、經告訴代理人合法│
  │    │            │        │ＮＡＭＩ」註冊商標。│　　告訴            │
  ├──┼──────┼────┼──────────┼──────────┤
  │七  │模擬Ｊ聯盟足│二○○一│一、執行時，出現「Ｐ│一、侵害著作人世雅公│
  │    │球３        │        │　　ｌａｙ　Ｓｔａｔ│　　司之著作財產權。│
  │    │            │        │　　ｉｏｎ」、「ＳＥ│二、著作完成時間：  │
  │    │            │        │    ＧＡ」商標畫面，│    九十二年六月五日│
  │    │            │        │    侵害第六七二六六│三、未據告訴        │
  │    │            │        │　　六號「Ｐｌａｙ  │                    │
  │    │            │        │　　Ｓｔａｔｉｏｎ」│                    │
  │    │            │        │    、二四九○七○號│                    │
  │    │            │        │　　「ＳＥＧＡ」註冊│                    │
  │    │            │        │　　商標。          │                    │
  │    │            │        │                    │                    │
  │    │            │        │二、外包裝出現「Ｐｌ│                    │
  │    │            │        │　　ａｙ　Ｓｔａｔｉ│                    │
  │    │            │        │　　ｏｎ」、「ＳＥＧ│                    │
  │    │            │        │　　Ａ」、「ＰＳ設計│                    │
  │    │            │        │　　圖」商標畫面，侵│                    │
  │    │            │        │　　害第六七二六六六│                    │
  │    │            │        │　　號「Ｐｌａｙ　Ｓ│                    │
  │    │            │        │　　ｔａｔｉｏｎ」、│                    │
  │    │            │        │　　第二四九○七○號│                    │
  │    │            │        │　　「ＳＥＧＡ」、第│                    │
  │    │            │        │　　七一○四五四號「│                    │
  │    │            │        │　　ＰＳ設計圖」註冊│                    │
  │    │            │        │　　商標。          │                    │
  ├──┼──────┼────┼──────────┼──────────┤
  │八  │電腦戰機 Vir│一○○一│一、執行時，出現「Ｐ│一、侵害著作人世雅公│
  │    │tual-On Marz│        │　　ｌａｙ　Ｓｔａｔ│　　司之著作財產權。│
  │    │            │        │　　ｉｏｎ」、「ＳＥ│二、著作完成時間：  │
  │    │            │        │    ＧＡ」商標畫面，│    九十二年五月二十│
  │    │            │        │    侵害第六七二六六│　　九日            │
  │    │            │        │　　六號「Ｐｌａｙ  │三、未據告訴        │
  │    │            │        │　　Ｓｔａｔｉｏｎ」│                    │
  │    │            │        │    、二四九○七○號│                    │
  │    │            │        │　　「ＳＥＧＡ」註冊│                    │
  │    │            │        │　　商標。          │                    │
  │    │            │        │                    │                    │
  │    │            │        │二、外包裝出現「Ｐｌ│                    │
  │    │            │        │　　ａｙ　Ｓｔａｔｉ│                    │
  │    │            │        │　　ｏｎ」、「ＳＥＧ│                    │
  │    │            │        │　　Ａ」、「ＰＳ設計│                    │
  │    │            │        │　　圖」商標畫面，侵│                    │
  │    │            │        │　　害第六七二六六六│                    │
  │    │            │        │　　號「Ｐｌａｙ　Ｓ│                    │
  │    │            │        │　　ｔａｔｉｏｎ」、│                    │
  │    │            │        │　　第二四九○七○號│                    │
  │    │            │        │　　「ＳＥＧＡ」、第│                    │
  │    │            │        │　　七一○四五四號「│                    │
  │    │            │        │　　ＰＳ設計圖」註冊│                    │
  │    │            │        │　　商標。          │                    │
  ├──┼──────┼────┼──────────┼──────────┤
  │九  │森    │一○○○│外包裝，出現「Ｐｌａ│一、侵害著作人新力公│
  │    │            │        │ｙ　Ｓｔａｔｉｏｎ」│　　司之著作財產權  │
  │    │            │        │、「ＰＳ設計圖」商標│二、著作完成時間：  │
  │    │            │        │畫面，侵害第六七二六│    九十二年四月二十│
  │    │            │        │六六號「Ｐｌａｙ　Ｓ│　　四日            │
  │    │            │        │ｔａｔｉｏｎ」、第七│三、經告訴代理人合法│
  │    │            │        │一○四五四號「ＰＳ設│　　告訴            │
  │    │            │        │計圖」註冊商標。    │                    │
  ├──┼──────┼────┼──────────┼──────────┤
  │十  │神魔預言錄  │二五○  │執行時，出現「Ｐｌａ│一、侵害著作人南歌公│
  │    │            │        │ｙ　Ｓｔａｔｉｏｎ」│　　司之著作財產權  │
  │    │            │        │、「ＮＡＭＣＯ」商標│二、著作完成時間：  │
  │    │            │        │畫面，侵害第六七二六│    九十二年二月十三│
  │    │            │        │六六號「Ｐｌａｙ　Ｓ│　　日              │
  │    │            │        │ｔａｔｉｏｎ」、第七│三、經告訴代理人合法│
  │    │            │        │三二二六六號「ＮＡＭ│　　告訴            │
  │    │            │        │ＣＯ」註冊商標。    │                    │
  ├──┼──────┼────┼──────────┼──────────┤
  │十一│灌籃天國    │一○○一│一、執行時，出現「Ｐ│一、侵害著作人電子藝│
  │    │            │        │　　ｌａｙ　Ｓｔａｔ│　　術公司之著作財產│
  │    │            │        │　　ｉｏｎ」商標畫面│　　權              │
  │    │            │        │　　，侵害第六七二六│二、著作完成時間：  │
  │    │            │        │　　六六號「Ｐｌａｙ│　　九十二年五月一日│
  │    │            │        │　　　Ｓｔａｔｉｏｎ│三、未據告訴        │
  │    │            │        │　　」註冊商標。    │                    │
  │    │            │        │                    │                    │
  │    │            │        │二、外包裝，出現「Ｐ│                    │
  │    │            │        │　　ｌａｙ　Ｓｔａｔ│                    │
  │    │            │        │　　ｉｏｎ」、「ＰＳ│                    │
  │    │            │        │　　設計圖」、「ＥＡ│                    │
  │    │            │        │　　ＧＡＭＥ」商標畫│                    │
  │    │            │        │    面，侵害第六七二│                    │
  │    │            │        │　　六六六號「Ｐｌａ│                    │
  │    │            │        │　　ｙ　Ｓｔａｔｉｏ│                    │
  │    │            │        │　　ｎ」、第七一○四│                    │
  │    │            │        │　　五四號「ＰＳ設計│                    │
  │    │            │        │　　圖」、第一○一一│                    │
  │    │            │        │　　二八○號「ＥＡ　│                    │
  │    │            │        │　　ＧＡＭＥ」註冊商│                    │
  │    │            │        │　　標。            │                    │
  ├──┼──────┼────┼──────────┼──────────┤
  │十二│惡魔獵人    │五○一  │一、執行時，出現「Ｐ│一、侵害著作人卡波光│
  │    │            │        │　　ｌａｙ　Ｓｔａｔ│　　公司之著作財產權│
  │    │            │        │　　ｉｏｎ」、「ＣＡ│二、著作完成時間：  │
  │    │            │        │    ＰＣＯＭ」、「Ｄ│　　九十年八月二十三│
  │    │            │        │　　ＥＶＩＬ　ＭＡＹ│　　日              │
  │    │            │        │　　　ＣＲＹ」商標畫│三、本件告訴人僅針對│
  │    │            │        │  　面，侵害第六七二│    商標權部分提出告│
  │    │            │        │　　六六六號「Ｐｌａ│    訴，而未主張著作│
  │    │            │        │　　ｙ　Ｓｔａｔｉｏ│    權。是其著作權部│
  │    │            │        │　　ｎ」、第七七五八│    分，未據告訴。  │
  │    │            │        │　　○○號「ＣＡＰＣ│                    │
  │    │            │        │　　ＯＭ」、第一○○│                    │
  │    │            │        │　　○六六七號「ＤＥ│                    │
  │    │            │        │　　ＶＩＬ　ＭＡＹ  │                    │
  │    │            │        │　　ＣＲＹ」註冊商標│                    │
  │    │            │        │    。              │                    │
  │    │            │        │二、外包裝出現「ＰＳ│                    │
  │    │            │        │　　設計圖」、「Ｐｌ│                    │
  │    │            │        │　　ａｙ　Ｓｔａｔｉ│                    │
  │    │            │        │　　ｏｎ」、「ＣＡＰ│                    │
  │    │            │        │　　ＣＯＭ」、「ＤＥ│                    │
  │    │            │        │　　ＶＩＬ　ＭＡＹ　│                    │
  │    │            │        │　　ＣＲＹ」商標畫面│                    │
  │    │            │        │　　，侵害第七一○四│                    │
  │    │            │        │　　五四號「ＰＳ設計│                    │
  │    │            │        │　　圖」、第六七二六│                    │
  │    │            │        │　　六六號「Ｐｌａｙ│                    │
  │    │            │        │　　　Ｓｔａｔｉｏｎ│                    │
  │    │            │        │　　」、第七七五八○│                    │
  │    │            │        │　　○號「ＣＡＰＣＯ│                    │
  │    │            │        │　　Ｍ」、第一○○○│                    │
  │    │            │        │　　六六七號「ＤＥＶ│                    │
  │    │            │        │　　ＩＬ　ＭＡＹ　Ｃ│                    │
  │    │            │        │　　ＲＹ」註冊商標。│                    │
  │    │            │        │                    │                    │
  ├──┼──────┼────┼──────────┼──────────┤
  │十三│Ｍｅｔａｌ　│一      │一、執行時，出現「Ｐ│一、侵害著作人可樂美│
  │    │Ｇｅａｒ　Ｓ│        │　　ｌａｙ　Ｓｔａｔ│　　公司之著作財產權│
  │    │ｏｌｉｄ２  │        │　　ｉｏｎ」、「ＫＯ│二、著作完成時間：  │
  │    │            │        │　　ＮＡＭＩ」、「Ｍ│　　九十一年十二月十│
  │    │            │        │　　ＥＴＡＬ　ＧＥＡ│　　九日            │
  │    │            │        │　　Ｒ　ＳＯＬＩＤ」│三、經告訴代理人合法│
  │    │            │        │　　商標畫面，侵害第│　　告訴            │
  │    │            │        │　　六七二六六六號「│                    │
  │    │            │        │　　Ｐｌａｙ　Ｓｔａ│                    │
  │    │            │        │　　ｔｉｏｎ」、第三│                    │
  │    │            │        │　　九六七二八號「Ｋ│                    │
  │    │            │        │　　ＯＮＡＭＩ」、第│                    │
  │    │            │        │　　七二四七四六號「│                    │
  │    │            │        │　　ＭＥＴＡＬ　ＧＥ│                    │
  │    │            │        │　　ＡＲ　ＳＯＬＩＤ│                    │
  │    │            │        │　　」註冊商標　。  │                    │
  │    │            │        │二、外包裝，出現「Ｐ│                    │
  │    │            │        │　　ｌａｙ　Ｓｔａｔ│                    │
  │    │            │        │　　ｉｏｎ」、「ＫＯ│                    │
  │    │            │        │　　ＮＡＭＩ」、「Ｍ│                    │
  │    │            │        │　　ＥＴＡＬ　ＧＥＡ│                    │
  │    │            │        │　　Ｒ　ＳＯＬＩＤ」│                    │
  │    │            │        │　　商標畫面，侵害第│                    │
  │    │            │        │　　六七二六六六號「│                    │
  │    │            │        │　　Ｐｌａｙ　Ｓｔａ│                    │
  │    │            │        │　　ｔｉｏｎ」、第三│                    │
  │    │            │        │　　九六七二八號「Ｋ│                    │
  │    │            │        │　　ＯＮＡＭＩ」、第│                    │
  │    │            │        │　　七二四七四六號「│                    │
  │    │            │        │　　ＭＥＴＡＬ　ＧＥ│                    │
  │    │            │        │　　ＡＲ　ＳＯＬＩＤ│                    │
  │    │            │        │　　」註冊商標　。  │                    │
  ├──┼──────┼────┼──────────┼──────────┤
  │十四│魔戒二部曲：│一○○一│一、執行時，出現「Ｐ│一、侵害著作人電子藝│
  │    │雙城奇謀    │        │　　ｌａｙ　Ｓｔａｔ│　　術公司之著作財產│
  │    │            │        │　　ｉｏｎ」商標畫面│　　產              │
  │    │            │        │    ，侵害第六七二六│二、著作完成時間：  │
  │    │            │        │　　六六號「Ｐｌａｙ│    九十一年十一月十│
  │    │            │        │　　　Ｓｔａｔｉｏｎ│　　六日            │
  │    │            │        │    」註冊商標。    │三、未據告訴        │
  │    │            │        │                    │                    │
  │    │            │        │二、外包裝出現「Ｐｌ│                    │
  │    │            │        │　　ａｙ　Ｓｔａｔｉ│                    │
  │    │            │        │　　ｏｎ」、「ＰＳ設│                    │
  │    │            │        │　　計圖」、「ＥＡ　│                    │
  │    │            │        │　　ＧＡＭＥ」商標畫│                    │
  │    │            │        │　　面，侵害第六七二│                    │
  │    │            │        │　　六六六號「Ｐｌａ│                    │
  │    │            │        │　　ｙ　Ｓｔａｔｉｏ│                    │
  │    │            │        │　　ｎ」、第七一○四│                    │
  │    │            │        │　　五四號「ＰＳ設計│                    │
  │    │            │        │　　圖」、第一○一一│                    │
  │    │            │        │　　二八○號「ＥＡ　│                    │
  │    │            │        │　　ＧＡＭＥ」註冊商│                    │
  │    │            │        │　　標。            │                    │
  ├──┼──────┼────┼──────────┼──────────┤
  │十五│第二次超級機│三○一  │一、執行時，出現「Ｐ│一、侵害著作人萬代公│
  │    │器人大戰α  │        │　　ｌａｙ　Ｓｔａｔ│　　司之著作財產權。│
  │    │            │        │　　ｉｏｎ」商標畫面│二、著作完成時間：  │
  │    │            │        │    ，侵害第六七二六│　　九十二年三月二十│
  │    │            │        │　　六六號「Ｐｌａｙ│　　七日            │
  │    │            │        │　　　Ｓｔａｔｉｏｎ│三、未據告訴        │
  │    │            │        │    」註冊商標。    │                    │
  │    │            │        │                    │                    │
  │    │            │        │二、外包裝出現「Ｐｌ│                    │
  │    │            │        │　　ａｙ　Ｓｔａｔｉ│                    │
  │    │            │        │　　ｏｎ」、「ＰＳ設│                    │
  │    │            │        │　　計圖」商標畫面，│                    │
  │    │            │        │　　侵害第六七二六六│                    │
  │    │            │        │　　六號「Ｐｌａｙ　│                    │
  │    │            │        │　　Ｓｔａｔｉｏｎ」│                    │
  │    │            │        │　　、第七一○四五四│                    │
  │    │            │        │　　號「ＰＳ設計圖」│                    │
  │    │            │        │　　註冊商標。      │                    │
  ├──┼──────┼────┼──────────┼──────────┤
  │十六│生死格鬥２  │一○○一│一、執行時，出現「Ｐ│一、侵害著作人TECMO │
  │    │            │        │　　ｌａｙ　Ｓｔａｔ│　　公司之著作財產權│
  │    │            │        │　　ｉｏｎ」商標畫面│二、著作完成期間：  │
  │    │            │        │    ，侵害第六七二六│　　九十一年八月一日│
  │    │            │        │　　六六號「Ｐｌａｙ│三、未據告訴        │
  │    │            │        │　　　Ｓｔａｔｉｏｎ│                    │
  │    │            │        │    」註冊商標。    │                    │
  │    │            │        │　　                │                    │
  │    │            │        │二、外包裝出現「Ｐｌ│                    │
  │    │            │        │　　ａｙ　Ｓｔａｔｉ│                    │
  │    │            │        │　　ｏｎ」、「ＰＳ設│                    │
  │    │            │        │　　計圖」商標畫面，│                    │
  │    │            │        │　　侵害第六七二六六│                    │
  │    │            │        │　　六號「Ｐｌａｙ　│                    │
  │    │            │        │　　Ｓｔａｔｉｏｎ」│                    │
  │    │            │        │　　、第七一○四五四│                    │
  │    │            │        │　　號「ＰＳ設計圖」│                    │
  │    │            │        │　　註冊商標。      │                    │
  ├──┼──────┼────┼──────────┼──────────┤
  │十七│重返德軍總部│二○○一│一、執行時，出現「Ｐ│一、侵害著作人艾迪維│
  │    │：Tides of W│        │　　ｌａｙ　Ｓｔａｔ│　　遜公司之著作財產│
  │    │ar          │        │　　ｉｏｎ」商標畫面│　　權              │
  │    │            │        │    ，侵害第六七二六│二、著作完成時間：  │
  │    │            │        │　　六六號「Ｐｌａｙ│　　九十二年五月六日│
  │    │            │        │　　　Ｓｔａｔｉｏｎ│三、未據告訴        │
  │    │            │        │    」註冊商標。    │                    │
  │    │            │        │                    │                    │
  │    │            │        │二、外包裝出現「Ｐｌ│                    │
  │    │            │        │　　ａｙ　Ｓｔａｔｉ│                    │
  │    │            │        │　　ｏｎ」、「ＰＳ設│                    │
  │    │            │        │　　計圖」商標畫面，│                    │
  │    │            │        │　　侵害第六七二六六│                    │
  │    │            │        │　　六號「Ｐｌａｙ　│                    │
  │    │            │        │　　Ｓｔａｔｉｏｎ」│                    │
  │    │            │        │　　、第七一○四五四│                    │
  │    │            │        │　　號「ＰＳ設計圖」│                    │
  │    │            │        │    註冊商標。      │                    │
  ├──┼──────┼────┼──────────┼──────────┤
  │十八│侍          │二五○  │執行時，出現「Ｐｌａ│一、侵害著作人日商SP│
  │    │            │        │ｙ　Ｓｔａｔｉｏｎ」│    IKE 公司之著作財│
  │    │            │        │商標畫面，侵害第六七│　　產權            │
  │    │            │        │二六六六號「Ｐｌａｙ│二、著作完成期間：  │
  │    │            │        │　Ｓｔａｔｉｏｎ」註│　　九十一年二月七日│
  │    │            │        │冊商標              │三、未據告訴        │
  │    │            │        │                    │                    │
  │    │            │        │                    │                    │
  ├──┼──────┼────┼──────────┼──────────┤
  │十九│ＧＵＮＧＲＡ│一二五  │一、執行時，出現「Ｐ│一、侵害著作人RED EN│
  │    │ＶＥ        │        │　　ｌａｙ　Ｓｔａｔ│    TERTAINMENT 公司│
  │    │            │        │　　ｉｏｎ」商標畫面│　　之著作財產權    │
  │    │            │        │    ，侵害第六七二六│二、著作完成時間：  │
  │    │            │        │　　六六號「Ｐｌａｙ│　　九十一年七月十八│
  │    │            │        │　　　Ｓｔａｔｉｏｎ│　　日              │
  │    │            │        │    」註冊商標。    │三、未據告訴        │
  │    │            │        │                    │                    │
  │    │            │        │二、外包裝出現「ＰＳ│                    │
  │    │            │        │　　設計圖」商標畫面│                    │
  │    │            │        │　　，侵害第七一○四│                    │
  │    │            │        │　　五四號「ＰＳ設計│                    │
  │    │            │        │　　圖」註冊商標。  │                    │
  ├──┼──────┼────┼──────────┼──────────┤
  │二○│鬼武者      │一○一一│一、執行時，出現「Ｃ│未出現侵害著作權之畫│
  │    │            │        │　　ＡＰＣＯＭ」、「│面                  │
  │    │            │        │　　鬼武者」商標畫面│                    │
  │    │            │        │　　，侵害第七七五八│                    │
  │    │            │        │　　○○號「ＣＡＰＣ│                    │
  │    │            │        │　　ＯＭ」、第九八○│                    │
  │    │            │        │　　六八二號「鬼武者│                    │
  │    │            │        │　　」註冊商標。    │                    │
  │    │            │        │                    │                    │
  │    │            │        │二、外包裝出現「ＰＳ│                    │
  │    │            │        │　　設計圖」、「Ｐａ│                    │
  │    │            │        │　　ｌｙ　Ｓｔａｔｉ│                    │
  │    │            │        │　　ｏｎ」、「ＣＡＰ│                    │
  │    │            │        │　　ＣＯＭ」、「鬼武│                    │
  │    │            │        │　　者」商標畫面，侵│                    │
  │    │            │        │　　害第七一○四五四│                    │
  │    │            │        │　　號「ＰＳ設計圖」│                    │
  │    │            │        │　　、第六七二六六六│                    │
  │    │            │        │　　號「Ｐｌａｙ　Ｓ│                    │
  │    │            │        │　　ｔａｔｉｏｎ」、│                    │
  │    │            │        │　　第七七五八○○號│                    │
  │    │            │        │　　「ＣＡＰＣＯＭ」│                    │
  │    │            │        │　　、第九八○六八二│                    │
  │    │            │        │　　號「鬼武者」註冊│                    │
  │    │            │        │　　商標。          │                    │
  ├──┼──────┼────┼──────────┼──────────┤
  │二一│Ｖ─ＲＡＬＬ│一二五  │執行時，出現「Ｐｌａ│未出現侵害著作權之畫│
  │    │Ｙ３        │        │ｙ　Ｓｔａｔｉｏｎ」│面                  │
  │    │            │        │商標畫面，侵害第六七│                    │
  │    │            │        │二六六六號「Ｐｌａｙ│                    │
  │    │            │        │　Ｓｔａｔｉｏｎ」註│                    │
  │    │            │        │冊商標              │                    │
  │    │            │        │                    │                    │
  ├──┼──────┼────┼──────────┼──────────┤
  │二二│  │五○○  │執行時，出現「Ｐｌａ│未出現侵害著作權之畫│
  │    │  │        │ｙ　Ｓｔａｔｉｏｎ」│面                  │
  │    │（轟炸超人）│        │商標畫面，侵害第六七│                    │
  │    │            │        │二六六六號「Ｐｌａｙ│                    │
  │    │            │        │　Ｓｔａｔｉｏｎ」註│                    │
  │    │            │        │冊商標。            │                    │
  │    │            │        │                    │                    │
  ├──┼──────┼────┼──────────┼──────────┤
  │二三│ＭＩＢ　ＳＬ│一八三○│未出現商標侵權畫面  │未出現侵害著作權之畫│
  │    │ＵＧＦＥＳＴ│        │                    │面                  │
  │    │２００４    │        │                    │                    │
  └──┴──────┴────┴──────────┴──────────┘
